

Guillaume Nadrault Développeur Web Full Stack

http://www.guillaume-nadrault.com

Profil

Développeur passionné, à travers ma formation et mes expériences professionnelles j'ai pu travailler dans la partie technique et fonctionnelle d'applications afin d'apporter une meilleure expérience aux utilisateurs. Sur mon temps libre, je n'hésite pas à m'auto-former sur de nouveaux langages/outils, faire de la veille technologique et participer à des Game JAMs.

Expériences Professionnelles

Consultant développeur web à Oxiane, Paris (75000)

Avril 2018 — Avril 2020

Intégré dans l'équipe qualité pour l'automatisation des tests de non-régression.

- ☐ Développement et maintenance des tests fonctionnels en Java 8,
- ☐ Mise en place de la méthodologie d'écriture de tests de non-régression (design pattern « Page Object Model »),
- ☐ Industrialisation de l'exécution des tests avec Maven, Jenkins et Docker dans le cadre de l'intégration continue,
- ☐ Accompagnement des équipes de recette applicative et de développement.

Environnement technique : Java 8, Selenium, Maven, Git, Jenkins, Docker, API Rest

Stage développeur outils à ALDES aéraulique, Balma (31130)

Mai 2014 - Juillet 2014

En charge du développement d'un client lourd pour le pilotage d'un banc d'essai de ventilation.

- ☐ Apprentissage du langage Java SE et de la bibliothèque Swing,
- ☐ Développement d'un client lourd et mise en place du progiciel.

Environnement technique: Java SE, Swing, Eclipse

Formations

Architecte Logiciel en alternance, AFCEPF, Montrouge (92120)

Février 2018 - Juin 2019

Architecture logicielle, Java EE, framework Spring, qualité logicielle et DevOps, Big Data.

Analyste Informaticien, AFCEPF, Montrouge (92120)

Septembre 2017 – Février 2018

Initiation au langage Java et C#, algorithmique, modélisation MVC, développement web, architectures distribuées.

Master 2 Énergie et énergétique, Université Toulouse 3 (31000)

Septembre 2012 — Juillet 2015

Optimisation énergétique des bâtiments, production et distribution d'électricité d'origine nucléaire et renouvelable.

Informations

140 Bis Chemin de Falgayrines82000 Montauban

FRANCE

+33 6 62 64 26 08 guillaume.nadrault@gmail.com

Date de naissance

03/10/1991

Permis (de conduire)

Permis B

Profils sociaux

Portfolio

LinkedIn

Compétences techniques

Langages: Java, C#.NET, JavaScript, TypeScript, SQL, Lua, HTML5-CSS3

Frameworks: JavaEE, Spring, Angular, NodeJS, WinForms, Swing, JavaFx

Outils: Maven, Git, Docker, Jenkins, Elasticsearch, WebServices REST

Qualité logicielle : JUnit 5, Selenium,

Cucumber

Base de données : NoSQL, MongoDB, MySQL Game Frameworks : Monogame, LÖVE 2D

Logiciels: IntelliJ IDEA, Eclipse, Visual

Studio

Méthodologies : Agile (Scrum, SaFe)

Gestion de projet : Jira, Confluence, Trello

Langues

Anglais (professionnel)

Allemand (notions)

Hobbies et centres d'intérêts

Nouvelles technologies, informatique, lecture romans, conception jeux vidéo, participation Game JAM